【裁判字號】    90,訴,244
【裁判日期】    900829
【裁判案由】    違反毒品危害防制條例
【裁判全文】
台灣雲林地方法院刑事判決                            九十年度訴字第二四四號
    公 訴 人  臺灣雲林地方法院檢察署檢察官
    被    告  甲○○
右列被告因違反毒品危害防制條例案件，經檢察官提起公訴（九十年度毒偵字第二一
三號）及移送併案審理（臺灣雲林地方法院檢察署九十年度毒偵字第五０八、五三六
號、臺灣彰化地方法院檢察署九十年度毒偵字第二九四七號），本院判決如左：
    主  文
甲○○連續施用第一級毒品，累犯，處有期徒刑年陸月，海洛因包（共淨重伍點
肆陸公克）、摻有海洛因之香煙貳支均沒收銷燬之。又連續施用第二級毒品，累犯，
處有期徒刑貳年，安非他命壹包（驗餘淨重零點壹零陸肆克）沒收銷燬之；安非他命
吸食器壹組沒收。應執行有期徒刑伍年肆月，海洛因包（共淨重伍點肆陸公克）、
摻有海洛因之香煙貳支、安非他命壹包（驗餘淨重零點壹零陸肆克）均沒收銷燬之；
安非他命吸食器壹組沒收。
    事  實
一、甲○○前於民國八十三年間曾因違反肅清煙毒條例案件，經台灣高等法院台中分
    院判處有期徒刑三年四月；又於八十四年間因違反麻醉藥品管理條例案件經本院
    判處有期徒刑六月確定，先後於民國（下同）八十七年三月十二日、八十八年六
    月十日執行完畢，仍未能戒除毒癮，復因施用毒品案件，經強制戒治期滿（交付
    保護管束期滿）後，由台灣台中地方法院檢察署檢察官於八十八年十月八日以八
    十八年度戒毒偵字第五三號號不起訴處分確定。詎於五年內又分別基於概括犯意
    ，自九十年一月十九日或其前三日內某時起至九十年三月二十七日或其前三日內
    某時止，連續在雲林縣東勢鄉○○村○○路七二號之三住處等處施用第一級毒品
    海洛因多次；另自九十年一月十九日或其前四日內某時起至九十年三月二十七日
    或其前四日內某時止，連續在其上揭住處等處施用第二級毒品安非他命多次。嗣
    先後於（一）九十年一月十九日十七時三十分許由雲林縣警察局台西分局派員持
    搜索票在其上開住處查獲，並扣得第一級毒品海洛因二包（淨重一點五一公克）
    、摻有海洛因之香煙二支、第二級毒品安非他命一包（驗餘淨重零點一零六四克
    ）及安非他命吸食器具一組；（二）九十年三月十三日十五時許由彰化縣警察局
    派員在彰化縣溪洲鄉○○村○○路○段二三巷七號其與女友王明惠同居處查獲；
    （三）九十年三月十九日十三時許由彰化縣警察局北斗分局派員持搜索票在彰化
    縣溪洲鄉三圳村莊內巷十號李清爽住處查獲；（四）九十年三月二十七日二十三
    時四十分許，為雲林縣警察局虎尾分局在虎尾鎮○○里○○○○○路檢查獲，並
    自其穿著外套扣得海洛因一包（淨重三點九五公克）。
二、案經雲林縣警察局台西分局報請台灣雲林地方法院檢察署檢察官偵查起訴後，由
    台灣雲林及彰化地方法院檢察署檢察官分別移送併案審理。
    理  由
一、訊據被告對於前因施用毒品案件，經強制戒治期滿並由檢察官不起訴處分後，又
    再施用第一、二級毒品之事實固坦承不諱，惟辯稱已不記得施用毒品之時間等語
    ，然查被告於九十年一月十九日、同年三月十三日、十九日，及九十年三月二十
    七日先後四次為警查獲後所採集之尿液，經檢驗結果，除其中於九十年三月十九
    日所採集之尿液僅檢出甲基安非他命陽性反應外，餘均檢出甲基安非他命及嗎啡
    陽性反應，有雲林縣衛生局、彰化縣衛生局及法務部調查局所出具之煙毒尿液檢
    驗成績書各二紙在卷可稽。此外並有先後查獲之海洛因共三包（共淨重五點四六
    公克）、摻有海洛因之香煙二支、安非他命一包（驗餘淨重零點一零六四克）及
    安非他命吸食器具一組扣案可佐。該等毒品、摻有海洛因之香煙及安非他命吸食
    器亦分別經法務部調查局、憲兵司令部刑事鑑識中心鑑驗無訛，有鑑驗通知書三
    紙在卷可憑，可見被告自九十年一月十九日或其前三日或四日內某時起，至九十
    年三月二十七日或其前三日或四日內某時止，確曾分別多次施用毒品海洛因及安
    非他命。又被告前因施用毒品案件，經強制戒治期滿（交付保護管束期滿）後，
    由台灣台中地方法院檢察署檢察官於八十八年十月八日以八十八年度戒毒偵字第
    五三號號不起訴處分確定，有不起訴處分書在卷足憑。其於五年內再犯毒品危害
    防制條例第十條之罪，事證明確，應予依法論科。
二、核被告所為係犯毒品危害防制條例第十條第一項施用第一級毒品罪，及第二項施
    用第二級毒品罪。其施用毒品前後持有第一級毒品及第二級毒品之低度行為，分
    別為施用毒品之高度行為所吸收，均不另論罪。被告所犯上開二罪，犯意各別，
    罪名互殊，應分論併罰。被告先後多次施用第一、二級毒品之行為，均時間緊接
    、犯罪構成要件相同，顯均係基於概括犯意為之，各應依連續犯規定論以一罪，
    並依法加重其刑。又被告前於八十三年間曾因違反肅清煙毒條例案件，經台灣高
    等法院台中分院判處有期徒刑三年四月；又於八十四年間因違反麻醉藥品管理條
    例案件經本院判處有期徒刑六月確定，先後於八十七年三月十二日、八十八年六
    月十日執行完畢，有卷附台灣雲林地方法院檢察署刑案資料查註紀錄表及台灣高
    等法院被告全國前案紀錄表可按，其於五年以內再犯上開有期徒刑以上之罪，為
    累犯，應依刑法第四十七條規定遞加重其刑。爰審酌被告曾經強制戒治後，猶不
    知悛悔，且迭次經警查獲後，仍未收斂，竟一再施用毒品，足見其沾染毒品惡習
    深重，暨其年齡、智識程度及犯罪後之態度等一切情狀，量處如主文所示之刑，
    並定其應執行刑。扣案之海洛因共三包（共淨重五點四六公克）、摻有海洛因之
    香煙二支、安非他命一包（驗餘淨重零點一零六四克），應依毒品危害防制條例
    第十八條第一項前段規定沒收銷燬之；安非他命吸食器一組為被告所有供施用第
    二級毒品所用之物，並依法宣告沒收。
三、被告自九十年一月十九日後，至同年三月二十七日或其前三日或四日內某時止，
    分別多次施用毒品海洛因及安非他命之犯行，雖未據起訴，惟被告該等施用毒品
    海洛因及安非他命之犯行，與前揭起訴部分，有連續犯之關係，屬裁判上一罪，
    為起訴效力所及，本院自得併予審究，附此敘明。
據上論斷，應依刑事訴訟法第二百九十九條第一項前段，毒品危害防制條例第十條第
一項、第二項、第十八條第一項前段，刑法第十一條前段、第五十六條、第四十七條
、第五十一條第五款、第三十八條第一項第二款，判決如主文。
本案經檢察官林良蓉到庭執行職務
中      華      民      國      九十    年      八      月    二十九    日
                                      台灣雲林地方法院刑事第一庭
                                          法  官  杭  起  鶴
右正本證明與原本無異。
如不服本判決，應於判決送達後十日內向本院提出上訴狀( 應附繕本 )。
                                          書記官  鄭  國  銘
中      華      民      國      九十    年      八      月    二十九    日
毒品危害防制條例第十條第一項、第二項
施用第一級毒品者，處六月以上五年以下有期徒刑。
施用第二級毒品者，處三年以下有期徒刑。


司法院資訊處製作；財團法人民間司法改革基金會備份。
